Minutes et répertoires du notaire Claude CHODRON, janvier 1824 - décembre 1833 (étude XV)
Archives nationales
- Minutes de Claude CHODRON, janvier 1824 - février 1858; MC/ET/XV/1701 - MC/ET/XV/1979
  - Minutes. 1827, janvier - 1827, février, janvier 1827 - février 1827; MC/ET/XV/1740
    - Inventaire après décès de Caroline Rozet demeurant passage du Caire, n°104 fille de François Rozet., 6 janvier 1827; MC/ET/XV/1740
      inventaire après décès; Caire (passage du); Rozet, Caroline; Rozet, François
    - Inventaire après décès de Antoine Meure terrassier décédé sans héritier demeurant rue de l'Égout, n° 7, 10 janvier 1827; MC/ET/XV/1740
      inventaire après décès; Egout (rue de l'); Meure, Antoine; terrassier
    - Inventaire après décès de Jacques Auguste Lemoine demeurant rue de Bondy, 13 janvier 1827; MC/ET/XV/1740
      inventaire après décès; Bondy (rue de); Lemoine, Jacques Auguste
    - Inventaire après décès de Marie Geneviève Ballé décédée sans héritier demeurant rue du Vertbois, n°39, 13 janvier 1827; MC/ET/XV/1740
      inventaire après décès; Vertbois (rue du); Ballé, Marie Geneviève
    - Inventaire après décès de Joseph Mouton, garçon boulanger et Anne Michèle Thérèse Chedor son épouse décédés sans héritier demeurant rue de la Vieille Monnaie, n°5, 16 janvier 1827; MC/ET/XV/1740
      inventaire après décès; Vieille-Monnaie (rue de la); Mouton, Joseph; Chedor, Anne Michèle Thérèse; boulanger
    - Inventaire après décès de Julienne Hirel décédée sans héritier, demeurant rue Royale, n°9 veuve d'Aristide Lenglet soldat, ouvrier administration Catalogne (Espagne), 18 janvier 1827; MC/ET/XV/1740
      inventaire après décès; Royale (rue); Hirel, Julienne; Lenglet, Aristide; militaire du rang
    - Inventaire après décès de Charlotte Dufour décédée sans héritier, demeurant rue du Faubourg Saint-Martin, n°72, 19 janvier 1827; MC/ET/XV/1740
      inventaire après décès; Dufour, Charlotte
    - Inventaire après décès de Émilie Gruloy femme Chrétien Pierre Lehnert tabletier demeurant rue Notre Dame de Nazareth, n°29, 25 janvier 1827; MC/ET/XV/1740
      inventaire après décès; Gruloy, Émilie; Lehnert, Chrétien Pierre; tabletier
    - Inventaire après décès de Thérèse Marie Perrine Sainte Eugènie Hilliard d'Auberteuil ancienne religieuse décédée sans héritier, demeurant rue du Bac, n° 29, 26 janvier 1827; MC/ET/XV/1740
      inventaire après décès; Bac (rue du); Hilliard d'Auberteuil, Thérèse Marie Perrine Sainte Eugènie; religieux
    - 1827, 30 janvier: Jean Portau agent d'échange prés la Bourse de Paris demeurant rue Taitbout, n°40 vend à William Hope propriétaire un portion de terrain appartenant à la maison et jardin rue Chaussée d'Antin, n° 21, 30 janvier 1827; MC/ET/XV/1740
      schéma rehaussé de lavis
      acte de vente; Chaussée-d'Antin (rue de la); Taitbout (rue); Portau, Jean; Hope, William; agent de change
    - Inventaire après décès de Jean Baptiste Tkint ébéniste décédé sans héritier demeurant rue Saint-Antoine, n°195, 6 février 1827; MC/ET/XV/1740
      inventaire après décès; Saint-Antoine (rue); Tkint, Jean-Baptiste; ébéniste
    - Inventaire après décès de Rose Forestier décédée sans héritier veuve de Nicolas Lalande demeurant rue Godot de Mauroy, n° 16, 8 février 1827; MC/ET/XV/1740
      inventaire après décès; Forestier, Rose; Lalande, Nicolas
    - Inventaire après décès de Joseph Durand ancien militaire décédé sans héritier demeurant rue Faubourg Saint-Honoré, n°30, 8 février 1827; MC/ET/XV/1740
      inventaire après décès; Durand, Joseph; militaire
    - Inventaire après décès de Jacques Charles Goderau brocanteur décédé sans héritier demeurant rue de Bièvre, n°3, 9 février 1827; MC/ET/XV/1740
      inventaire après décès; Bièvre (rue de); Goderau, Jacques Charles; brocanteur
    - Inventaire après décès de Henri Verel tisserand décédé sans héritier demeurant rue Saint-Marcel, n° 10, 9 février 1827; MC/ET/XV/1740
      inventaire après décès; Saint-Marcel (rue); Verel, Henri; tisserand
    - Inventaire après décès de Charles Pierre Herluison marchand décédé sans héritier demeurant rue de la Montagne Sainte-Geneviève, n° 27, 9 février 1827; MC/ET/XV/1740
      inventaire après décès; Montagne-Sainte-Geneviève (rue de la); Herluison, Charles Pierre; commerçant
    - Inventaire après décès de Marie Catherine Leclerc décédée sans héritier demeurant rue Guérin Boisseau, n°24, veuve en premières noces de Jean François Rolland et en secondes de Louis Alexandre Houliez, 10 février 1827; MC/ET/XV/1740
      inventaire après décès; Leclerc, Marie Catherine; Rolland, Jean François; Houliez, Louis Alexandre
    - Inventaire après décès de Charlotte Lhoste plumassière décédée sans héritier demeurant passage Molière, n°19, 10 février 1827; MC/ET/XV/1740
      inventaire après décès; Molière (passage); Lhoste, Charlotte
    - Inventaire après décès de Marie Joseph Michel Vaugelad ancien receveur des contributions directes dans le département de Creuse décédé sans héritier demeurant à Guéret et momentanément rue Bouloi, n° 3 hôtel de Suède, 14 février 1827; MC/ET/XV/1740
      inventaire après décès; Bouloi (rue du); Guéret (Creuse); Vaugelad, Marie Joseph Michel; percepteur
    - Inventaire après décès de Veuve Charrier (ou Charier) en secondes noces et en premières de Louis Edmé Leblanc décédée sans héritier demeurant rue Charlot, n°8, 15 février 1827; MC/ET/XV/1740
      inventaire après décès; Charlot (rue); Leblanc, Louis Edmé; Charier, Mme; Charrier, Mme
    - Inventaire après décès de Jean Baptiste Augustin Esterbet (ou Estebet) rentier décédé sans héritier demeurant rue du Grand Prieuré, n° 6, 15 février 1827; MC/ET/XV/1740
      inventaire après décès; Esterbet, Jean-Baptiste Augustin; Estebet, Jean-Baptiste Augustin
    - Inventaire après décès de Marie Hunaut cuisinière décédée sans héritier veuve de Jean Bernard Louge demeurant rue Traversière Saint-Honoré, n° 33, 19 février 1827; MC/ET/XV/1740
      inventaire après décès; Traversière-Saint-Honoré (rue); Hunaut, Marie; Louge, Jean Bernard; cuisinier
    - Inventaire après décès de Marianne Morand décédée sans héritier demeurant rue des Colonnes, n°2, 19 février 1827; MC/ET/XV/1740
      Non inscrit dans le répertoire MC/RE/XV/21.
      inventaire après décès; Colonnes (rue des); Morand, Marianne
    - Inventaire après décès de André François Oudard rentier décédé sans héritier demeurant rue du Mont Thabor, n°4, 20 février 1827; MC/ET/XV/1740
      inventaire après décès; Oudard, André François
    - Inventaire après décès de Veuve de Jean François Tranche Lahause décédée sans héritier demeurant rue des Vieux Augustins, n° 63, 21 février 1827; MC/ET/XV/1740
      inventaire après décès; Vieux-Augustins (rue des); Tranche Lahause; Jean François
    - Inventaire après décès de Jacques Remi Duroc maître serrurier décédé sans héritier demeurant rue Mont Thabor, n°4, 21 février 1827; MC/ET/XV/1740
      inventaire après décès; Duroc, Jacques Remi; serrurier
    - Inventaire après décès de Pierre Hector Raphaël Saulnier Dulac décédé sans héritier demeurant rue Saint-Honoré, n°288, 21 février 1827; MC/ET/XV/1740
      inventaire après décès; Saint-Honoré (rue); Saulnier Dulac, Pierre Hector Raphaël
  - Minutes. 1827, mars, mars 1827; MC/ET/XV/1741
    - Inventaire après décès de Joseph Antoine Jaumard de Savergue (Savergne) décédé sans héritier demeurant rue Vieille Monnaie, n°18, 1er mars 1827; MC/ET/XV/1741
      inventaire après décès; Vieille-Monnaie (rue de la); Jaumard Savergue, Joseph Antoine de; Jaumard Sargne, Joseph Antoine de
    - Inventaire après décès de Jean Pierre Charvet ancienne directeur des Droit Réunis décédé sans héritier demeurant rue Neuve Saint-Augustin, n°15 dans l'hôtel de Malins, 2 mars 1827; MC/ET/XV/1741
      inventaire après décès; Charvet, Jean Pierre; administrateur
    - Inventaire après décès de Anne Marie Bouché femme de maison décédée sans héritier demeurant rue Traversière Saint-Honoré, impasse de la Brasserie n°4, 2 mars 1827; MC/ET/XV/1741
      inventaire après décès; Traversière-Saint-Honoré (rue); Bouché, Anne Marie
    - Inventaire après décès de Madame veuve Savouré décédée sans héritier demeurant à la Villette prés Paris une petite maison sur le bord du bassin coté de la Petite Villette, 5 mars 1827; MC/ET/XV/1741
      inventaire après décès; La Villette (ancienne commune); Savouré, Mme
    - 1827, 16 mars Etienne Roux, garde magasin des effets de casernement de la Maison militaire du roi, demeurant à rue Faubourg Saint-Germain, n°110 vend à Charles Maurice Taylleyrand Perigord ,Grand chambellan, pair de France demeurant à son hôtel rue Saint-Florentin, n°2 une maison, jardin et cour situé rue de la Ferme des Mathurins, n°1, 16 mars 1827; MC/ET/XV/1741
      acte de vente; Ferme-des-Mathurins (rue de la); Saint-Florentin (rue); Roux, Etienne; Talleyrand-Périgord, Charles Maurice de (1754-1838)
    - Inventaire après décès de Marie Salonice Stumpff lingère décédée sans héritier demeurant rue du Faubourg Montmartre, n°33, 16 mars 1827; MC/ET/XV/1741
      inventaire après décès; Stumpff, Marie Salonice; teinturier blanchisseur
    - Inventaire après décès de Mr Charles ancien magistrat décédé sans héritier demeurant rue des Francs Bourgeois, n°9, 23 mars 1827; MC/ET/XV/1741
      inventaire après décès; Charles, M.; magistrat
    - Inventaire après décès de Louise Philippe Gaucher ouvrière en linge décédée sans héritier demeurant rue Pavée, n° 11, 23 mars 1827; MC/ET/XV/1741
      inventaire après décès; Pavée (rue); Gaucher, Louise Philippe; teinturier blanchisseur
    - Inventaire après décès de Guillaume Desroches artiste peintre décorateur décédé sans héritier demeurant rue de l'Arbre Sec, n°45, 24 mars 1827; MC/ET/XV/1741
      inventaire après décès; Arbre-Sec (rue de l'); Desroches, Guillaume; peintre; artiste; décorateur
    - Inventaire après décès de Marie Jacqueline Melançon ouvrière en carton décédée sans héritier demeurant rue des Charniers des Innocents, n°34, 24 mars 1827; MC/ET/XV/1741
      inventaire après décès; Melançon, Marie Jacqueline
    - Inventaire après décès de Marie Victoire Lepullard décédée sans héritier demeurant rue de la Paix, n° 19, 28 mars 1827; MC/ET/XV/1741
      inventaire après décès; Paix (rue de la); Lepullard, Marie Victoire
    - Inventaire après décès de Louis Hebert lieutenant de cavalerie à la requête de Julienne Françoise Bonhomet demeurant à Orly canton de Villejuif arrondissement de sceaux, 28 mars 1827; MC/ET/XV/1741
      7 août 1837, liquidation des successions de Germain Bancelin, Julienne Françoise Bonhomet, sa veuve, Pierre Germain Bancelin, fils, Louis Hébert et Dame Bancelin, sa veuve, demeurant à Orly, RE/XV/25.
      inventaire après décès; Orly (Val-de-Marne); Hébert, Louis; Bonhomet, Julienne Françoise; Bancelin, Germin; Bancelin, Pierre Germain; officier (armée)
    - Inventaire après décès de Jean Baptiste Peguesse marchand chapelier décédé sans héritier demeurant à Villejuif, 29 mars 1827; MC/ET/XV/1741
      inventaire après décès; Villejuif (Val-de-Marne); Peguesse, Jean-Baptiste; fabricant d'accessoires vestimentaires
    - Inventaire après décès de Louise Nhoreux décédée sans héritier veuve de Jean Ponce Liez Durand demeurant rue Saint-Jacques, n° 279, 31 mars 1827; MC/ET/XV/1741
      inventaire après décès; Saint-Jacques (rue); Nhoreux, Louise; Durand, Jean Ponce Liez
    - Inventaire après décès de Charles Jean Gregoire ouvrier en cuivre décédé sans héritier demeurant rue Saint-Victor, n°11, 31 mars 1827; MC/ET/XV/1741
      inventaire après décès; Saint-Victor (rue); Grégoire, Charles Jean; batteur de métal
    - Inventaire après décès de François Henry Faudet ancien domestique décédé sans héritier demeurant rue Fossés Saint-Victor, n°12, 31 mars 1827; MC/ET/XV/1741
      inventaire après décès; Faudet, François Henry; employé de maison
  - Minutes. 1827, avril, avril 1827; MC/ET/XV/1742
    - Inventaire après décès de Pierre Barilly marchand demeurant rue du Faubourg Poissonnière, n°42, 4 avril 1827; MC/ET/XV/1742
      inventaire après décès; Barilly, Pierre; commerçant
    - Inventaire après décès de Claude Antoine Chatellenet employé à la manutention des vivres décédée sans héritier demeurant rue du Cherche Midi, n° 36, 5 avril 1827; MC/ET/XV/1742
      inventaire après décès; Chatellenet, Claude Antoine
    - Inventaire après décès de Marie Nicole Carré décédée sans héritier demeurant rue Saint-Jacques, n° 68, 7 avril 1827; MC/ET/XV/1742
      inventaire après décès; Saint-Jacques (rue); Carré, Marie Nicole
    - 1827, 9 avril: vente par Alexandrine Reiné Claudine Papon veuve de Christophe Ducamp [Bucamp], propriétaire demeurant rue Neuve-des-Mathurins, n°12 à William Wiliams Hope, demeurant rue Neuve-des-Mathurins, n°16, propriétaire un terrain Neuve-des-Mathurins quartier de la Chaussée-d'Antin, 9 avril 1827; MC/ET/XV/1742
      acte de vente; Chaussée-d'Antin (quartier); Neuve-des-Mathurins (rue); Papon, Alexandrine Reine Claudine; Ducamp, Christophe; Bucamp, Christophe; Wiliams Hope, William
    - Inventaire après décès de Pierre Hilarion Delfrayssé capitaine adjoint des places décédé sans héritier demeurant rue Dauphiné, hôtel de Flandre, 9 avril 1827; MC/ET/XV/1742
      inventaire après décès; Dauphiné (rue du); Delfrayssé, Pierre Hilarion
    - Inventaire après décès de Ephigénie Grenouiller veuve Couder femme de couleur décédée sans héritier demeurant rue Servandoni, 11 avril 1827; MC/ET/XV/1742
      inventaire après décès; Servandoni (rue); Grenouiller, Ephigénie; Couder, M.
    - Inventaire après décès de Adélaïde Marie Germaine Sommervert, fille naturelle décédée sans héritier demeurant place du Palais Royal, n°25, 18 avril 1827; MC/ET/XV/1742
      inventaire après décès; Palais-Royal (place du); Sommervert, Adélaïde Marie Germaine
    - Inventaire après décès de Marie Anne Gertrude Michel à la requête de Jacques Mugnier propriétaire demeurant rue du Ponceau, n°41, 24 avril 1827; MC/ET/XV/1742
      inventaire après décès; Ponceau (rue du); Michel, Marie Anne Gertrude; Mugnier, Jacques
    - Inventaire après décès de Adrien Etienne Raquemont musicien décédé sans héritier demeurant rue Saint-Anastase, n°9, 24 avril 1827; MC/ET/XV/1742
      inventaire après décès; Raquemont, Adrien Etienne; musicien
    - Inventaire après décès de Marie Thérèse Delagarde Delandevisau dit Doridot rentière fille naturelle décédée sans héritier demeurant rue Monsieur Le Prince, n° 1, 30 avril 1827; MC/ET/XV/1742
      inventaire après décès; Delagarde Delandevisau, Marie Thérèse; Doridot, Marie Thérèse
  - Minutes. 1827, 1er mai - 1827, 15 juin, 1er mai 1827 - 15 juin 1827; MC/ET/XV/1743
    - Inventaire après décès de Thérèse Collin décédée sans héritier veuve de Gabrielle Caumont demeurant rue Saint-Lazare, n°72, 3 mai 1827; MC/ET/XV/1743
      inventaire après décès; Saint-Lazare (rue); Collin, Thérèse; Caumont, Gabrielle
    - Inventaire après décès de Nicolas François Barthélemy Garzend cuisinier décédé sans héritier demeurant rue du Petit Bourbon, n°6, 4 mai 1827; MC/ET/XV/1743
      inventaire après décès; Garzend, Nicolas François Barthélemy; cuisinier
    - Inventaire après décès de Jean Jacques Parys serrurier voiturier à la requête de Marie Romaine Georges sa veuve demeurant rue Faubourg Saint-Martin, n°70, 4 mai 1827; MC/ET/XV/1743
      inventaire après décès; Parys, Jean Jacques; Georges, Marie Romaine; serrurier; transporteur de marchandises
    - Inventaire après décès de Marie Anne Girau domestique décédée sans héritier demeurant rue Traversière Saint-Honoré, n°23, 11 mai 1827; MC/ET/XV/1743
      inventaire après décès; Traversière-Saint-Honoré (rue); Girau, Marie Anne; employé de maison
    - Inventaire après décès de Scholastique Aimé Varmier décédée sans héritier veuve de Louis Langevin demeurant rue Traversière Saint-Honoré, n°23, 14 mai 1827; MC/ET/XV/1743
      inventaire après décès; Traversière-Saint-Honoré (rue); Varmier, Scholastique Aimé; Langevin, Louis
    - Inventaire après décès de Louise Maignant divorcée de Georges Gabriel Doucey veuve Fenot décédée sans héritier, demeurant rue Saint-Jacques, n°300, 15 mai 1827; MC/ET/XV/1743
      inventaire après décès; Saint-Jacques (rue); Maignant, Louise; Doucey, Georges Gabriel; Fenot, M.
    - Inventaire après décès de Françoise Momot veuve d'Augustin Nordomet décédée sans héritier demeurant quai des Ormes, n°78, 18 mai 1827; MC/ET/XV/1743
      inventaire après décès; Ormes (quai des); Momot, Françoise; Nordomet, Augustin
    - Inventaire après décès de Clémence Gabrielle Leroux à la requête de Pierre Grégoire Gauthier entrepreneur demeurant à Passy rue Franklin, n° 23, 18 mai 1827; MC/ET/XV/1743
      inventaire après décès; Passy (ancienne commune); Benjamin-Franklin (rue); Leroux, Clémence Gabrielle; Gauthier, Pierre; chef d'entreprise
    - Inventaire après décès de Marie Louise Charlotte Beaumont (dite Nouville) décédée sans héritier veuve de Pierre Laurent Caillon demeurant rue de Richelieu, passage Beaujolais, n°52, 21 mai 1827; MC/ET/XV/1743
      inventaire après décès; Richelieu (rue de); Beaumont, Marie Louise Charlotte; Caillon, Pierre Laurent; Nouville, Marie Louise Charlotte
    - Inventaire après décès de François Charpentier, jardinier décédé sans héritier demeurant rue Popincourt, au presbytère de Saint-Ambroise, retiré du canal Saint-Martin, 21 mai 1827; MC/ET/XV/1743
      inventaire après décès; Popincourt (rue); Charpentier, François; jardinier
    - Inventaire après décès de Joseph Marie Gaillard garçon de caisse de la Maison de commerce Defontaine Barthe Lamotte et Compagnie, décédé sans héritier demeurant rue des Petites Ecuries, n°41, 22 mai 1827; MC/ET/XV/1743
      inventaire après décès; Gaillard, Joseph Marie; employé de commerce
    - Inventaire après décès de Marie Jeanne Dramont marchande des bas et soulier, épouse Tisserand décédée sans héritier demeurant rue du Faubourg Saint-Denis, n°47, 22 mai 1827; MC/ET/XV/1743
      inventaire après décès; Dramont, Marie Jeanne; Tisserand, M.; commerçant
    - Inventaire après décès de Samson Cerfberr décédée sans héritier demeurant rue Petit Saint-Roch, n°12, 23 mai 1827; MC/ET/XV/1743
      inventaire après décès; Saint-Roch (petite rue); Cerfberr, Samson
    - Inventaire après décès de Georges Christian décédé sans héritier demeurant rue de la Mortellerie, n° 145, 25 mai 1827; MC/ET/XV/1743
      inventaire après décès; Mortellerie (rue de la); Christian, Georges
    - Inventaire après décès de François Louis Augeard (ou Raugeard) officier décédé sans héritier demeurant rue Mazarine, n°9, 29 mai 1827; MC/ET/XV/1743
      inventaire après décès; Mazarine (rue); Augeard, François Louis; Raugeard, François Louis
    - Inventaire après décès de Georges Arakelle employé décédé sans héritier demeurant rue Descartes, n° 2, décédé à la Maison de Santé rue du Faubourg Saint-Denis, n° 112, 30 mai 1827; MC/ET/XV/1743
      inventaire après décès; Descartes (rue); Arakelle, Georges
    - 1827, 31 mai: Anne Barizon veuve Pupier rentière demeurant à Lyon rue des Deux Angles, n°11 vend à Charles Maurice prince de Tallerand-Perigord, pair de France demeurant rue Saint-Florentin, les terrains et bois 300 hectares dans la forêt d'Avesnes (Nord)., 31 mai 1827; MC/ET/XV/1743
      acte de vente; Lyon (Rhône); Saint-Florentin (rue); Barizon, Anne; Pupier (veuve); Talleyrand-Périgord, Charles Maurice de (1754-1838)
    - Inventaire après décès de Dominique Vincent Latraille limonadier à la requête de Madeleine Caroline Auffin demeurant rue l'Enclos du Temple, n° 84, 31 mai 1827; MC/ET/XV/1743
      inventaire après décès; Temple (enclos); Latraille, Dominique Vincent; Auffin, Madeleine Caroline; restaurateur
    - Inventaire après décès de Etienne Gauthier logeur en garni décédé sans héritier demeurant rue des Fossés Saint-Germain l'Auxerrois, n°26, 2 juin 1827; MC/ET/XV/1743
      inventaire après décès; Gauthier, Etienne; hôtelier
    - Inventaire après décès de Adrien Damois décédé sans héritier à l'hospice Saint-Antoine demeurant rue Traversière Saint-Antoine, n°34, 4 juin 1827; MC/ET/XV/1743
      inventaire après décès; Damois, Adrien
    - Inventaire après décès de Sarah Beckroith veuve Deforesta décédée sans héritier, demeurant rue Saint-Pierre Montmartre, n°7, 11 juin 1827; MC/ET/XV/1743
      inventaire après décès; Beckroith, Sarah; Deforesta, M.
    - Inventaire après décès de Pierre François de Beauvois étudiant en droit décédé sans héritier demeurant Passage Dauphine, n°16, hôtel du Brésil, 14 juin 1827; MC/ET/XV/1743
      inventaire après décès; Dauphine (rue); Beauvois, Pierre François de; étudiant
    - Inventaire après décès de Jeanne Hervier revendeuse décédée sans héritier, demeurant rue des Vieilles Tuileries, n°39, 15 juin 1827; MC/ET/XV/1743
      inventaire après décès; Vieilles-Tuileries (rue des); Hervier, Jeanne
  - Minutes. 1827, 16 juin - 1827, 30 juin, 16 juin 1827 - 30 juin 1827; MC/ET/XV/1744
    - Inventaire après décès de Jacques Anne Thimon vérificateur des bâtiments décédé sans héritier demeurant rue Saint-Honoré, n°245, 16 juin 1827; MC/ET/XV/1744
      inventaire après décès; Saint-Honoré (rue); Thimon, Jacques Anne
    - Inventaire après décès de Marie Thérèse Le Petit décédée sans héritier demeurant rue Neuve des Mathurins, n° 25, 21 juin 1827; MC/ET/XV/1744
      inventaire après décès; Le Petit, Marie Thérèse
    - Inventaire après décès de Marie Claire Weissenfelt garde malade, veuve de Jean Schmitt décédée sans héritier demeurant rue Sainte-Croix (Sainte-Croix Chaussée d'Antin), n°15, 21 juin 1827; MC/ET/XV/1744
      inventaire après décès; Weissenfelt, Marie Claire; Schmitt, Jean
    - Inventaire après décès de Pierre Joseph Bastard monteur en cuivre décédé sans héritier à Mousseaux près Paris, demeurant rue Transnonain, n°25, 22 juin 1827; MC/ET/XV/1744
      inventaire après décès; Mousseaux-sur-Seine (Yvelines); Transnonnain (rue); Bastard, Pierre Joseph
    - Inventaire après décès de Pierre Richard, maçon, à la requête de Marie Françoise Fesseler demeurant rue Saint-Laurent, n° 5, 23 juin 1827; MC/ET/XV/1744
      inventaire après décès; Saint-Laurent (rue); Richard, Pierre; Fesseler, Marie Françoise; maçon
    - Inventaire après décès de Julienne Dupont épouse en secondes noces d'Edme Felin dit Lacroix décédée sans héritier, demeurant rue de Ponthieu, n°19, 26 juin 1827; MC/ET/XV/1744
      inventaire après décès; Ponthieu (rue de); Dupont, Julienne; Felin, Edme; Lacroix, Edme
    - Inventaire après décès de Thomas François Napoléon Boileau demeurant à Auteuil canton de Neuilly département de la Seine, 30 juin 1827; MC/ET/XV/1744
      inventaire après décès; Auteuil (ancienne commune); Boileau, Thomas François Napoléon
  - Minutes. 1827, juillet, juillet 1827; MC/ET/XV/1745
    - 1827, 26 juin: Claude Drigon, propriétaire et négociant demeurant rue d'Hauteville, n°46 vend à Pierre François Paravey banquier demeurant rue de Paradis,n°21 un maison et jardin derrière clos de murs et un grand terrain et des petits hôtels rue Chabrol., 26 juin 1827; MC/ET/XV/1745
      acte de vente; Chabrol (rue de); Hauteville (rue d'); Paradis (rue de); Drigon, Claude; Paravey, Pierre François (1775-1828); négociant; banquier
    - Inventaire après décès de Anne Perrine Poirier décédée sans héritier demeurant rue Meslay, n°59, 5 juillet 1827; MC/ET/XV/1745
      inventaire après décès; Meslay (rue); Poirier, Anne Perrine
    - Inventaire après décès de Pierre Deshays décédé sans héritier, demeurant rue du Faubourg Saint-Denis, n°25, 7 juillet 1827; MC/ET/XV/1745
      inventaire après décès; Deshays, Pierre
    - Inventaire après décès de Claudine Gaconnet domestique décédée sans héritier demeurant à Passy prés Paris, 7 juillet 1827; MC/ET/XV/1745
      inventaire après décès; Passy (ancienne commune); Gaconnet, Claudine; employé de maison